4最　高　行　政　法　院　判　決
                                      100年度判字第329號
上  訴  人　林盛乾
訴訟代理人　卓隆燁
被 上訴 人　財政部臺灣省北區國稅局
代　表　人　吳自心
上列當事人間綜合所得稅事件，上訴人對於中華民國99年4月8日
臺北高等行政法院99年度訴字第212號判決，提起上訴，本院判
決如下：
　　主  文
上訴駁回。
上訴審訴訟費用由上訴人負擔。
　　理  由
一、上訴人辦理95年度綜合所得稅結算申報，經被上訴人依法務
    部調查局臺北市調查處（下稱臺北市調查處）及財政部臺北
    市國稅局（下稱臺北市國稅局）通報及查得資料，查獲上訴
    人漏報取自永達保險經紀人股份有限公司（下稱永達公司）
    薪資所得計新臺幣（下同）1,452,000元，歸課核定上訴人
    當年度綜合所得總額5,513,116元，應補徵稅額387,965元，
    並按所漏稅額533,165處以0.2倍之罰鍰計106,633元（上訴
    人起訴狀誤載為106,663元）。上訴人不服，申請復查，未
    獲變更，提起訴願，遭決定駁回，提起本件行政訴訟。
二、上訴人起訴主張：（一）依本院32年判字第18號判例，被上
    訴人應以臺灣臺北地方法院檢察署（下稱臺北地檢署）檢察
    官96年度偵字2347號不起訴處分認定事實，且依本院89年度
    判字第699號判決要旨，嗣後課稅事實資料未變，稅捐稽徵
    機關要難憑藉新見解重為處分。（二）有關核定短報薪資所
    得1,452,000元部分：按財政部民國95年6月28日台財稅字第
    09504063430號函釋（下稱財政部95年函釋），倘支付與業
    務有關之成本或費用者，應屬僱用人之營業費用，非屬受僱
    人之薪資所得，難僅以付款人、使用人或（及）保管人為保
    險業務員，而認定屬私人用途。本件系爭公務車乃永達公司
    為協助業務員執行業務推展，規定處經理級以上人員或業績
    較優同仁【業務發（拓）展費之使用對象相同】得申請保管
    公務租賃車輛乙部，應屬上訴人招攬保險業務之必要工具，
    參酌財政部79年7月4日台財稅字第790178955號函釋意旨，
    營利事業租賃車輛供公務使用而支付之租金係屬經營必要之
    成本費用。依財政部95年函釋，該支出係屬永達公司非薪資
    支出之營業費用，不應認為上訴人之薪資所得。另上訴人考
    量本身未來最可能達成之業務績效，選擇合宜之車款，而未
    以最高等級之車輛承租，尚難認有違經驗法則。永達公司承
    租時支付約定之保證金，嗣後由出租人退還保證金，與一般
    租賃情形無異。系爭車輛因使用產生之相關費用，被上訴人
    核認任職公司營業費用在案，發生該等費用之主體（系爭公
    務車）亦應認屬為經營本業或附屬業務使用。本件系爭收入
    在法律上究應定性為執行業務收入抑或薪資所得，凡與招攬
    業務有關之成本費用，均非屬綜合所得稅稅基之一部，應無
    差異，被上訴人以薪資所得者無減除費用之規定，顯有誤解
    。綜合所得稅原則上係採現金收付制，稱為收付實現原則，
    亦即綜合所得稅之核課，應僅對已實現之實際所得課稅，對
    於薪酬計算過程中，屬績效衡量因素且非屬受僱人實際領受
    之營業費用，不應涵蓋於受僱人之所得中。（三）有關罰鍰
    106,633元部分（上訴人誤繕為106,663元）：1.依行政罰法
    第7條規定，違反行政法上義務之行為，有出於故意或過失
    者，始得處罰，上訴人依任職公司開立之扣繳憑單申報，且
    以給付總額悉數列報，難謂有過失之情。納稅義務人因扣繳
    義務人未於規定期限內申報或未據實填報扣繳所得者，而納
    稅義務人就扣繳通報之所得業已悉數申報，仍有短漏報課稅
    所得者，難謂納稅義務人有應注意、能注意而不注意之過失
    ，得免依所得稅法第110條規定處罰。2.行政罰法第24條規
    定「一行為不二罰」原則，本件扣繳義務人（永達公司負責
    人吳文永）業依臺北市國稅局函補繳稅款並補報扣繳憑單，
    且就應補繳稅款處1倍罰鍰在案，而上訴人（納稅義務人）
    依任職公司掣發之扣繳憑單悉數申報所得，而致短漏報課稅
    所得，難謂非屬同一行為，依一行為不二罰原則，自不應再
    予處罰。被上訴人認無違反一行為不二罰原則情事，顯添加
    法律所無之限制，難謂與法無悖。3.退萬言步，縱如被上訴
    人核定有短報薪資所得之情，須依前揭所得稅法第110條第1
    項規定處罰時，漏稅額應參照依該法條第2項核定之「補徵
    應納稅額」計算，准予扣除系爭所得之扣繳稅額。惟財政部
    賦稅署96年12月18日台稅一發字第09604554530號函令規定
    ，將致已申報者計算之「漏稅額」大於未申報者計算之「補
    徵應納稅額」，有違法律之比例原則。被上訴人另以「永達
    公司補辦扣繳稅款係於調查基準日之後」為由，認上訴人計
    算漏稅額時，不得減除該已依法繳納之扣繳稅額，顯與行政
    程序法第6條之平等原則及憲法賦予平等權有悖等情，聲明
    求為判決撤銷訴願決定及原處分（含復查決定）。
三、被上訴人則以：（一）永達公司明知上訴人購買車輛係私人
    支出，與公司業務無關，卻自95年起向和車股份有限公司（
    下稱和車公司）租賃車輛，由和車公司（出租人）、永達公
    司（承租人）及上訴人（保管人）於95年3月14日共同簽署
    「公務車輛租賃附屬契約」，名義上該車輛係永達公司承租
    ，每月車輛租金卻由公司自上訴人薪資中扣取給付，永達公
    司藉租賃車輛之名義，將扣取薪資改以租金費用列報，以薪
    資淨額列報員工所得，對公司整體費用並不影響，以扣取薪
    資之方式幫助上訴人逃漏95年度綜合所得稅，經臺北市調查
    處及臺北市國稅局查獲，並經臺北市國稅局核定上訴人短報
    95年度薪資所得1,452,000元並無不合。財政部95年函釋與
    臺北市國稅局96年6月5日財北國稅審二字第0960201843號函
    意旨於本案並無援用餘地。執行業務者得減除必要費用，以
    其餘額為所得額，而薪資所得者則無減除費用之規定，上訴
    人主張實係對現行執行業務所得及薪資所得者課稅規定之混
    淆。（二）罰鍰部分：上訴人既有是項所得，依財政部賦稅
    署96年12月18日台稅一發字第09604554530號函釋即應注意
    符合稅法之規定，上訴人短漏申報，自應論罰。原查通知永
    達公司補繳應扣未扣稅款並補報扣繳憑單，該公司雖已補繳
    稅款並補報扣繳憑單，惟永達公司補辦扣繳稅款係於調查基
    準日（臺北市國稅局96年4月10日財北國稅審三字第0960217
    676號函請該公司提示相關資料）之後，於計算漏稅額時，
    不得減除短報所得已繳納之扣繳稅款。扣繳義務人未依規定
    扣繳稅款與所得人漏報所得係屬二事，二者違章主體不同，
    另未依規定扣繳稅款係依所得稅法第114條規定處罰，而所
    得人漏報所得係依同法第110條規定處罰，處罰之法律依據
    亦不同，本件無違反一行為不二罰原則情事等語，資為抗辯
    。並聲明求為判決駁回上訴人之訴。
四、原審斟酌全辯論意旨及調查證據之結果，以：上訴人因永達
    公司出面租賃、而其取得使用權（即未來預期之所有權）之
    車輛，除了支援勞務之服務（指開車拜訪客戶促使簽訂保險
    契約）外，同時也可由上訴人完全自行支配使用該車輛供自
    用，其已有額外之「福利提供」。其次從永達公司給予上訴
    人上開非貨幣經濟資源，其決定標準是以上訴人在業務員團
    隊之階級（經理級以上）及績效（業績較優）為準。另外該
    車輛之租金雖由永達公司向車輛出租公司支付，但在內部處
    理上，卻是連同油料及修繕費支出（此部分未列在上訴人之
    所得中），一併由上開「團隊報酬」支應。事實上，除了車
    輛之租金外，從上訴人使用該車輛所生油料及修繕費，亦係
    由上開「業務推廣費」負擔，其一樣有勞務報酬之成分（只
    是不夠純粹，其中還包括執行勞務招攬保險部分之支出），
    而被上訴人在此均採寬鬆之認定標準，不予認列為薪資所得
    之一部。至於車輛租金部分，從光譜分布之概念言之，其薪
    資所得之色彩極為濃厚，因為車輛之使用租賃契約，鑑於車
    輛折舊快速之實證特徵，通常隱含分期付款買賣車輛之經濟
    實質，租期屆至後，出租人只要付出少許尾款，即可取得車
    輛所有權。因此若永達公司真正車輛之使用視為上訴人提供
    勞務過程中之必要成本費用，而非勞務報酬之一部，因其不
    用考量上訴人之福利期待，絕不會使用租車此等高成本之方
    式來無故增加自己之營業成本金額，當其考量到上訴人之福
    利期待並將車輛之提供與上訴人之工作績效連結時，基本上
    已是從績效激勵觀點提出之勞務報酬。此時上訴人因勞務取
    得之報酬，既然在當時之稅制下，自始被定性薪資所得，則
    其在本案取得相當於租金價值之車輛使用權（及未來期待所
    有權），自然應定性為薪資所得。被上訴人之補稅處分即無
    違誤，應予維持。關於裁罰部分：在確定上訴人應將上開非
    貨幣經濟利益納入稅捐客體計算稅基及補稅之事實基礎下，
    上訴人在申報當時未予申報，即有造成漏稅結果之客觀違法
    狀態存在。上訴人應知悉上開車輛之配置，基本上與其服務
    績效有關，是用來激勵工作績效者，而且該車輛在支援對招
    攬保險客戶之餘，更對其有額外之經濟價值，依一般社會通
    念，其應清楚知悉，在經濟本質上該等車輛租金之支付正是
    勞務報償之對價，而上訴人明知其勞務報償在稅上之類別屬
    性為薪資所得，卻漏未申報，應負擔違章責任。至於在裁罰
    時其裁量基準（即漏稅金額之大小），上訴人復主張應扣除
    永達公司已為扣繳之稅額。然而本案中永達公司為扣繳時點
    乃是在被上訴人發動調查程序後所為者（調查基準日為96年
    4月10日），顯在所得稅報繳時點，上訴人漏未申報此筆稅
    捐客體所形成之客觀漏稅金額，並無法減除永達公司之扣繳
    稅額，是其此部分主張亦非可採。另有關上訴人主張部分情
    形有扣除扣繳稅額者，實屬個案，被上訴人事後在復查階段
    不予變更，純然基於不利益變更禁止原則，在人民不可主張
    「不法平等」之法理下，上訴人此部分主張亦非有據。永達
    公司漏未扣繳稅款之行為與上訴人漏未報繳稅款之行為各自
    獨立，並各自侵犯到國家對稅款之即時有效收取法益（一在
    前端就源扣繳時點之暫繳稅款，一在後端報繳稅款之全額稅
    款差額），自應受2次之違章評價。本案並無「一事二罰」
    之情事存在等詞，因將訴願決定及原處分均予維持，駁回上
    訴人之訴。
五、上訴意旨略以：（一）依財政部95年函釋規定，保險業務員
    因為所屬公司招攬保險業務而發生之成本費用，其屬保險公
    司之營業費用者，不宜由保險業務員自行吸收或負擔，成為
    業務員薪資之一部分，惟原判決卻以薪資所得沒有核實認列
    對應費用之觀念，將系爭屬勞務支援部分歸屬業務員薪資所
    得，否准扣除，自屬違背法令。（二）縱將執行業務所得以
    薪資所得方式申報綜合所得稅，依財政部95年函釋及所得稅
    法第14條第1項第2類執行業務所得之規定，不論薪資所得或
    執行業務所得，凡與招攬業務有關之成本費用，均非屬綜合
    所得稅稅基之一部，故應無差異。原判決誤認本件爭點應為
    系爭所得之性質，顯屬違背法令。（三）依本院32年判字第
    18號判例及司法院釋字第392號解釋意旨，被上訴人應以臺
    北地檢署檢察官96年度偵字第2347號不起訴處分書認定事實
    ，原判決見解與該判例有異，自屬違背法令。（四）本件系
    爭公務車租金之租稅法律適用及實務，前經稅捐稽徵機關認
    屬交通費，依財政部95年函釋規定，應由任職公司檢據核實
    列報，尚不宜約定由業務員自行吸收或負擔，嗣後課稅事實
    資料未變，稅捐稽徵機關憑藉新見解重為認定，與本院89年
    度判字第699號判決要旨相互牴觸，亦屬違背法令。（五）
    租稅法所重視者，應為足以表徵納稅能力之實質的經濟事實
    ，而非其外觀之法律行為或形式上之登記事項，對實質上相
    同經濟活動所產生之相同經濟利益，應課以相同之租稅。上
    訴人申請使用及保管公務車，係為推展業務，與永達公司負
    責人吳文永租賃車輛供業務使用情形相同，均屬永達公司營
    業費用，依實質課稅原則及平等原則，不應歸屬上訴人之薪
    資所得，被上訴人等稽徵機關對此相同事件卻見解有異，顯
    違反行政程序法平等原則，自屬違背法令。（六）綜合所得
    稅原則上係採現金收付制，稱為收付實現原則，亦即綜合所
    得稅之核課，應僅對已實現之實際所得課稅，對於薪酬計算
    過程中，屬績效衡量因素且非屬受僱人實際領受之營業費用
    ，不應涵蓋於受僱人之所得中，上訴人申請使用及保管公務
    車，係為推展業務，自屬永達公司營業費用，且永達公司自
    上訴人業務發展費用中扣除，上訴人並未實際取得系爭租金
    ，依綜合所得稅之收付實現原則，亦不應歸屬上訴人之薪資
    所得，經臺北地檢署認定在案，原判決未依是項原則審理，
    難謂非屬違背法令。（七）憲法課以人民納稅義務，除應遵
    守依法行政、實質課稅原則外，更應嚴守租稅中性原則，亦
    即租稅課徵應以行為本質為依歸，避免以租稅手段影響經濟
    行為之實質，進而造成納稅義務人之經濟活動因不同租稅對
    待而造成扭曲，永達公司對上訴人等業務同仁之薪酬係採獎
    金制度，以各項績效計算之個人薪酬及組織報酬，而組織報
    酬係以支應歸屬利潤中心之各項必要營業費用，故上訴人薪
    資所得為個人薪酬及組織報酬減除支應歸屬利潤中心之各項
    必要費用後餘額，2項之合計數乃上訴人實際取自任職公司
    之薪資所得，系爭租金支出係自組織報酬下扣除，要難將直
    接歸屬至各業務同仁利潤中心之各項必要業務費用，認定非
    屬永達公司營業費用，影響永達公司制訂之獎金制度，違反
    租稅中立原則。（八）依行政罰法第7條規定，違反行政法
    上義務之行為，有出於故意或過失者，始得處罰，且應由行
    政機關就行為人之故意或過失負舉證責任，不採推定過失責
    任，原判決未釐清系爭租賃車輛之用途，即推定上訴人有應
    申報之所得而不為申報之過失責任，顯違背法令，應予廢棄
    。（九）被上訴人以系爭短漏報所得屬已填報扣繳憑單，而
    按0.2倍科處罰鍰，惟於計算漏稅額時，卻否准將該已依法
    繳納之扣繳稅額減除，顯有矛盾之情，原判決以財政部賦稅
    署96年12月18日台稅一發字第09604554530號函釋規定，同
    意被上訴人未將系爭補扣繳稅款自漏稅額中減除，顯違背法
    令。（十）行政罰法第24條規定「一行為不二罰」原則，有
    關系爭車輛租金，扣繳義務人（永達公司之負責人吳文永）
    業經臺北市國稅局依法科處罰鍰，自不應再對納稅義務人（
    上訴人）予以處罰，且參諸稅捐稽徵法第44條但書規定，難
    謂主體不同則無其適用，原判決認定須為同一行為主體始得
    適用，顯有適用法規不當，自屬違背法令等語。
六、本院查：
（一）按「刑事判決所認定之事實，及其所持法律上見解，並不
      能拘束本院。本院應本於調查所得，自為認定及裁判。」
      本院著有44年判字第48號判例可循。經查：（1）原審依
      調查證據之辯論結果，並詳述得心證之理由，而認系爭車
      輛實際上係由上訴人租賃，進而認定系爭租車費用實質上
      應屬上訴人取自永達公司之薪資所得，核其認定與卷內證
      據並無不合，且與經驗法則及論理法則無違。又本院32年
      判字第18號判例係謂：「司法機關所為之確定判決，其判
      決中已定事項，若在行政上發生問題時，行政官署不可不
      以之為既判事項而從其判決處理，此為行政權與司法權分
      立之國家一般通例。」旨在闡述法院之確定判決所認定事
      項對行政機關之效力。至行政法院應本於調查所得自行認
      定事實，不受刑事判決認定事實之拘束，已如上述。上訴
      意旨主張之臺北地檢署檢察官96年度偵字第2347號不起訴
      處分書，雖對永達公司負責人吳文永違反稅捐稽徵法等案
      為不起訴處分，行政法院亦不受該不起訴處分書所認定事
      實之拘束，況其並非法院之確定判決，更與本院32年判字
      第18號判例所闡述者有別。上訴意旨執本院32年判字第18
      號判例主張原判決應受上述不起訴處分書所認定事實之拘
      束，進而指摘原判決違法云云，並無可採。（2）再原判
      決認系爭所得實質上應屬上訴人自永達公司獲致之薪資所
      得，進而將原處分予以維持，故此認定核與永達公司之計
      薪方式無涉。且就永達公司而言，亦僅是營業費用科目之
      變更，並不影響其所列報費用之總額。上訴意旨以系爭所
      得屬永達公司各利潤中心之必要費用為前提，主張因上訴
      人之薪資為個人薪酬及組織報酬減除支應歸屬利潤中心之
      各項必要費用後餘額之合計數，指摘原判決將直接歸屬至
      各業務同仁利潤中心之必要業務費用，認定非屬永達公司
      營業費用，違反租稅中立原則云云，自無可採。另本件因
      認上訴人方為系爭車輛之真正承租人，進而謂系爭所得為
      上訴人之薪資所得，核定上訴人有系爭所得，自無違反收
      付實現原則、實質課稅原則及平等原則。
（二）又按「保險業務員因為所屬公司招攬保險業務而發生之文
      具用品費、差旅費、郵電費、印刷費及廣告費、交際費、
      訓練費、交通及油料費等，依據現行所得稅法規定，其屬
      保險公司之營業費用者，可由保險公司依營利事業所得稅
      查核準則有關規定檢據依費用性質核實列報，不宜約定由
      保險業務員自行吸收或負擔，並併同薪資給付，成為業務
      員薪資之一部分，而由保險公司逕以『薪資支出』科目列
      支。」固經財政部95年函釋在案，惟此函釋所稱「不宜約
      定由保險業務員自行吸收或負擔，並併同薪資給付」一節
      ，係以該等支出確屬保險業務員為所屬公司招攬保險業務
      而發生之營業費用為前提。而系爭所得實質上應屬上訴人
      之薪資，並非上述財政部95年函釋所稱屬保險業務員為所
      屬公司招攬保險業務發生之營業費用，故本件事實核與財
      政部95年函釋有別。至臺北市國稅局雖曾以96年6月5日財
      北國稅審二字第0960201843號函，就與本件相關部分函復
      臺北地檢署略謂：「…四、保險經紀公司之員工，如為所
      屬公司招攬業務而以公司名義購置車輛…則其分期給付車
      商之價金，…該公司應以該資產之實際成本，按所得稅法
      及查核準則規定之方法以及耐用年數計提折舊。另該員工
      如係以公司名義租賃車輛，其分期給付車商之租金（不含
      保證金），得依營利事業所得稅查核準則第74條第3款第2
      目之5規定認屬為交通費，……至員工如以員工自己名義
      租購車輛，則該扣付款應視為員工基於僱傭關係而取得之
      各種補助費或給與，故保險經紀公司應以薪資支出列支，
      並依法併同員工薪資所得依率扣繳稅款。」係分別就不同
      形式之事實為相關法令之說明，尚非就已經實質認定後之
      個案為判斷，自不生上訴意旨所主張違反本院89年度判字
      第699號判決所揭示：不得就業經查定確定之案件憑藉新
      見解重為較不利於當事人之查定處分情事。另稽徵機關是
      否認列使用系爭車輛所生之停車費或回數票為永達公司之
      營業費用，核屬該等費用是否為永達公司經營本業或附屬
      業務費用之事實認定問題，與系爭所得是否為薪資所得之
      認定無影響。上訴意旨據以指摘原判決違法云云，亦無可
      採。
（三）再查：（1）按「違反行政法上義務之行為非出於故意或
      過失者，不予處罰。」行政罰法第7條定有明文，即就行
      政罰之主觀責任條件，固不採推定過失。惟就上訴人本年
      度綜合所得稅結算申報，有漏報系爭所得及其漏報有應注
      意、能注意而疏未注意之過失等情，已經原判決詳予論斷
      在案，即原判決並非以推定過失方式認定上訴人有違反所
      得稅法第110條第1項規定之過失，上訴意旨援引行政罰法
      第7條規定，以原判決推定上訴人有漏報之過失，指摘原
      判決違法云云，自無可採。（2）又按「納稅義務人已依
      本法規定辦理結算、決算或清算申報，而對依本法規定應
      申報課稅之所得額有漏報或短報情事者，處以所漏稅額2
      倍以下之罰鍰。」「納稅義務人自動向稅捐稽徵機關補報
      並補繳所漏稅款者，凡屬未經檢舉、未經稽徵機關或財政
      部指定之調查人員進行調查之案件，下列之處罰一律免除
      ；其涉及刑事責任者，並得免除其刑：一、本法第41條至
      第45條之處罰。二、各稅法所定關於逃漏稅之處罰。」所
      得稅法第110條第1項（本項於98年5月27日修正公布，但
      裁罰倍數部分修正前後則無不同）及稅捐稽徵法第48條之
      1分別定有明文。故納稅義務人因短漏報所得，而構成所
      得稅法第110條第1項規定之違章者，雖因扣繳義務人嗣後
      之補報扣繳憑單及補扣繳款，於計算應補徵之所得稅額時
      應減除該補扣繳之稅款。惟作為所得稅法第110條第1項罰
      鍰處分基礎之漏稅額應否減除扣繳義務人嗣後補扣繳之稅
      款，因該「減除」實質上係該減除金額之「免罰」，依稅
      捐稽徵法第48條之1規定，自應以該補報扣繳憑單及補扣
      繳稅款究係在稅捐稽徵法第48條之1規定之調查基準日前
      後判定之。是上訴人主張計算漏稅額時應予減除之扣繳稅
      款係在本件之調查基準日後始補扣繳，依財政部賦稅署96
      年12月18日台稅一發字第09604554530號函釋，不應准予
      減除，上訴意旨執以指摘原判決違法云云，並無可採。（
      3）另按「一行為違反數個行政法上義務規定而應處罰鍰
      者，依法定罰鍰額最高之規定裁處。但裁處之額度，不得
      低於各該規定之罰鍰最低額。」「數行為違反同一或不同
      行政法上義務之規定者，分別處罰之。」分別為行政罰法
      第24條第1項及第25條所明定。可知若係數個違反行政法
      上義務之行為，自應分別處罰，不生是否一行為不二罰之
      問題。本件之永達公司負責人係因違反扣繳義務遭依所得
      稅法第114條規定處罰，上訴人則係因漏報所得遭依所得
      稅法第110條第1項規定處以罰鍰，是其二者為各別不同之
      違章行為，依上開所述，自不生一行為二罰情事。至上訴
      意旨主張之稅捐稽徵法第44條但書則是立法者針對特定之
      行為事實所為之免罰規定，核與一行為不二罰之原則有別
      ，而本件事實核非稅捐稽徵法第44條但書規範之事項。上
      訴意旨執與本件爭議無涉之稅捐稽徵法第44條但書規定指
      摘原判決有適用法規不當之違法云云，亦無足採。
（四）綜上所述，上訴人之主張均無可採。上訴論旨指摘原判決
      違背法令，求予廢棄，為無理由，應予駁回。另上訴人主
      張援引之本院93年度判字第966號、97年度判字第34號判
      決，案情與本件不同，本件無援引適用餘地，附此敘明。
七、據上論結，本件上訴為無理由。依行政訴訟法第255條第1項
    、第98條第1項前段，判決如主文。
中　　華　　民　　國　　100　 年　　3　　 月　　17　　日
                    最高行政法院第一庭
                        審判長法官　鍾　耀　光
                              法官　楊  惠  欽
                              法官　黃　淑　玲
                              法官　鄭　小　康
                              法官　林　樹　埔

以  上  正  本  證  明  與  原  本  無  異
中　　華　　民　　國　　100　 年　　3　　 月　　17　　日
　　　　　　　　　　　　　　　書記官　王　史　民